# 求助陈版，关于收购过程中以前年度财务资料遗失的问题

提问人：yongyy 时间：2019-01-06 15:45:25
最近在收购一个项目，尽职调查过程中，发现 2017 年之前的财务资料缺失，被收购单位说以前年度财务资料丢失，出具了相关说明，包括派出所的报案证明，除此以外，资产、往来均已核实。由于该项目未来存在上市或被上市公司并购的可能，不知道以前年度财务资料丢失是否会造成重大障碍，以及该如何补救，特此请教陈版。

回答人：chenyiwei
以前年度财务资料丢失，不能排除该被收购公司存在潜在的欠税、或有负债等事项，可能成为潜在的风险隐患。建议如有可能，将股权收购改为收购相关业务资产、接收其人员、原有客户关系和业务渠道等。

提问人：yongyy 时间：2019-01-07 09:58:40
由于项目涉及与其他方签署的一些租赁土地协议，变更协议难度较大，资产收购无法实现。现在考虑就是尽量在收购时点核实资产、往来，将不实的部分做处理，还有什么要注意的吗？

回答人：chenyiwei
尽可能核实资产，聘请律师进行法律尚的尽职调查以降低风险，同时扣留全部或部分股权转让款直到若干年后（预计风险应全部暴露后）再支付。